臺灣嘉義地方法院刑事裁定
111年度聲字第434號
聲  請  人  臺灣嘉義地方檢察署檢察官
受  刑  人  黃祥恩




上列受刑人因數罪併罰有二裁判以上，聲請人聲請定其應執行之
刑（111 年度執字第1531號），本院裁定如下：
    主  文
黃祥恩因犯如附表所示各罪所處之刑，應執行有期徒刑貳年捌月
。
    理  由
一、本件聲請意旨略以：受刑人黃祥恩因竊盜等案件，先後經法
　　院判決確定如附表所示，應依刑法第53條、第51條第5 款，
　　定其應執行之刑，爰依刑事訴訟法第477 條第1 項聲請裁定
　　等語。
二、按裁判確定前犯數罪者，併合處罰之。數罪併罰，有2 裁判
　　以上者，依第51條規定，定其應執行刑。數罪併罰，分別宣
　　告其罪之刑，宣告多數有期徒刑者，於各刑中之最長期以上
　　，各刑合併之刑期以下，定其刑期。但不得逾30年，刑法第
　　50條第1項前段、第53條、第51條第5款分別定有明文。又依
　　刑法第53條及第54條應依刑法第51條第5 款至第7 款之規定
　　，定其應執行之刑者，由該案犯罪事實最後判決之法院之檢
　　察官，聲請該法院裁定之，刑事訴訟法第477 條第1 項定有
　　明文。即檢察官始有聲請權，受刑人僅得請求檢察官聲請之
　　。又此種裁定具實體之效力，本不告不理之原則，法院之裁
　　定應以檢察官聲請範圍為限，否則不無未受請求事項予以裁
　　定之違法（最高法院108 年度台抗字第1239號裁定意旨參照
　　）。故檢察官聲請定受刑人之執行刑者，法院僅能於檢察官
　　聲請之範圍內依法裁定。
三、查受刑人因犯如附表所示之各罪，先後經法院判決處以如附
　　表所示之刑確定，其中附表編號2 至4 所示之罪，經裁定應
　　執行刑為有期徒刑10月在案，有臺灣高等法院被告前案紀錄
　　表及裁判等在卷可稽。茲受刑人就如附表所示各罪請求檢察
　　官聲請定應執行刑，有其聲請狀1 份附卷可稽，是檢察官聲
　　請定其應執行之刑，本院審核認聲請為正當，復詢問受刑人
　　之意見（見聲字卷內，參最高法院110 年度台抗大字第489
　　號裁定意旨），以上開判決內容審酌欄之各項基礎，為竊盜
　　同質、財產法益類型，暨犯罪目的、手段及行為彰顯之主觀
　　惡性等節，予裁定其應執行之刑。　　
四、爰依刑事訴訟法第477 條第1 項，刑法第53條、第51條第5
    款，裁定如主文。
中　　華　　民　　國　　111 　年　　6 　　月　　8 　　日
                  刑事第二庭      法  官  王品惠
以上正本證明與原本無異。
如不服本裁定，應於收受送達後5 日內向本院提出抗告狀。（應
附繕本）
中　　華　　民　　國　　111 　年　　6 　　月　　8 　　日
                                  書記官  李振臺
附表：受刑人定應執行刑案件一覽表
編       號            １           ２           ３ 罪       名           竊盜          竊盜          竊盜 宣   告  刑       有期徒刑8 月      有期徒刑6 月      有期徒刑5 月 犯 罪 日 期         110.10.08        110.09.03        110.09.09 偵查（自訴）機關年度案號         臺南地檢  111 年度營偵字第6 號        嘉義地檢 110 年度偵字第8882號等        嘉義地檢 110 年度偵字第8882號等 最後事實審 法院        臺南地院        嘉義地院        嘉義地院  案號  111 年度易字第149 號   111 年度易字第14號   111 年度易字第14號  判決日期        111.02.22        111.03.02        111.03.02 確定判決 法院        臺南地院        嘉義地院        嘉義地院  案號  111 年度易字第149 號   111 年度易字第14號   111 年度易字第14號  判決確定日期        111.03.29        111.04.11        111.04.11 是否為得易科 罰金之案件             否           是           是 備       註  1.臺南地檢111 年度執字   第3544號。 1.嘉義地檢111 年度執字第1251號。 2.編號2 至4 之罪曾定應執行刑為有期徒刑10月。  
附表：受刑人定應執行刑案件一覽表　　　
編       號            ４           ５           ６ 罪       名           侵占          竊盜          竊盜 宣   告  刑       有期徒刑3 月      有期徒刑9 月      有期徒刑8 月 犯 罪 日 期       110年10月下旬        110.10.08        110.10.08 偵查（自訴）機關年度案號         嘉義地檢 110 年度偵字第8882號等        嘉義地檢 110年度偵字第11051號等        嘉義地檢 110年度偵字第11051號等 最後事實審 法院        嘉義地院        嘉義地院        嘉義地院  案號    111 年度易字第14號   111 年度易字第35號     111 年度易字第35號  判決日期        111.03.02        111.03.31        111.03.31 確定判決 法院        嘉義地院        嘉義地院        嘉義地院  案號    111 年度易字第14號   111 年度易字第35號   111 年度易字第35號  判決確定 日期        111.04.11        111.05.10        111.05.10 是否為得易科 罰金之案件             是           否           否 備       註   1.嘉義地檢111 年度執字 第1251號。 2.編號2 至4 之罪曾定應 執行刑為有期徒刑10月 。 1.嘉義地檢111 年度執字第1530號。   

　　　　　　　　　　　　　　　　　

　　　　　　　　　　　　　　　　　
　　　　　　　
　　　　　　　　　　　　　　　　　　　　　　　　　　　　　　　　　  
　　　　　　　　　　　　　　　　　
　　　　　　　　　　　　　　　　　
　　　　　　　　　　　　　　　　　
　　　　　　　　　　　　　　　　　　　　　　　　　　　　　　　　　
　　　　　　　　　　　　　　　　　

附表：受刑人定應執行刑案件一覽表
編       號            ７           ８           ９ 罪       名           竊盜          竊盜          竊盜 宣   告  刑       有期徒刑9 月      有期徒刑3 月      有期徒刑4 月 犯 罪 日 期         110.11.06        110.11.22        110.11.27 偵查（自訴） 機關年度案號         嘉義地檢 110年度偵字第11051號等        嘉義地檢 110年度偵字第11051號等        嘉義地檢 110年度偵字第11051號等 最後事實審 法院        嘉義地院        嘉義地院        嘉義地院  案號   111 年度易字第35號    111 年度易字第35號    111 年度易字第35號   判決日期        111.03.31        111.03.31        111.03.31 確定判決 法院        嘉義地院        嘉義地院        嘉義地院  案號   111 年度易字第35號    111 年度易字第35號    111 年度易字第35號   判決確定 日期        111.05.10        111.05.10        111.05.10 是否為得易科 罰金之案件             否           是           是 備       註  1.嘉義地檢111 年度執字   第1530號。 1.嘉義地檢111 年度執字第1531號。  

　　　
　　　
　　　
　　　
　　　
　　　

　　　
　　　

　　　


　　　

附表：受刑人定應執行刑案件一覽表
編       號                         罪       名           竊盜          竊盜  宣   告  刑       有期徒刑4 月      有期徒刑6 月  犯 罪 日 期  110.11.29 （原聲請書附 表誤載為「110/11/22~11 1/11/22」，應予更正）        110.11.16  偵查（自訴） 機關年度案號         嘉義地檢 110年度偵字第11051號等        嘉義地檢 110年度偵字第11051號等  最後事實審 法院        嘉義地院        嘉義地院   案號   111 年度易字第35號   111 年度易字第35號   判決日期        111.03.31        111.03.31  確定判決 法院        嘉義地院        嘉義地院   案號   111 年度易字第35號   111 年度易字第35號   判決確定 日期        111.05.10        111.05.10  是否為得易科 罰金之案件             是           是  備       註  1.嘉義地檢111 年度執字第1531號。